臺灣彰化地方法院民事判決　95年度訴字第910號
原　　　告　南星土地建物株式會社
法定代理人　丙○○
訴訟代理人　林俊雄律師
被　　　告　乙○○
訴訟代理人　甲○○
上列當事人間請求拆屋還地等事件，本院於民國九十六年一月十
一日言詞辯論終結，茲判決如下：
    主  文
被告應將坐落彰化縣彰化市○○段南郭小段二一七之一四０地號
土地上如附圖所示Ａ部分面積五十五平方公尺地上房屋即門牌彰
化縣彰化市○○路○段二一八巷六號房屋拆除後，將土地交還原
告。
被告應給付原告新臺幣壹拾萬壹仟貳佰元，及自民國九十五年十
一月十六日起至交還土地之日止，每年按新臺幣貳萬零貳佰肆拾
元給付原告。
訴訟費用由被告負擔。
本判決第一項於原告以新臺幣參拾捌萬伍仟元；第二項於原告以
新臺幣參萬肆仟元供擔保後得假執行。
    事實及理由
一、按訴狀送達後，原告不得將原訴變更或追加他訴。但有擴張
    或減縮應受判決事項之聲明者，不在此限，民事訴訟法第二
    百五十五條第一項第三款定有明文。本件原告起訴後，將聲
    明第二項由被告應給付原告新臺幣（下同）九萬二千元，並
    自民國九十五年十一月十日起，至交還土地日止，每年按一
    萬八千四百元給付於原告。變更為被告給付原告十萬一千二
    百元，並自民國九十五年十一月十六日起，至交還土地之日
    止，每年按二萬零二百四十元給付於原告。核屬擴張或減縮
    應受判決事項之聲明，應予准許。
二、原告主張：（一）系爭坐落彰化縣彰化市○○段南小段二一
    七之一四０地號土地，面積三八三平方公尺為原告所有。被
    告並無合法權源，無權占有系爭土地如附圖所示Ａ部分，面
    積五十五平方公尺建屋使用，前因聲請本院以九十五年度彰
    調字第八九號調解拆屋還地事件，經調解不成立，為此依據
    土地物上請求權，請求被告拆屋還地並請求不當得利。（二
    ）系爭土地每平方公尺申報地價為三千六百八十元，被告無
    權占用系爭土地如附圖所示Ａ部分，面積五十五平方公尺，
    其申報土地總額為二十萬二千四百元，依土地法第一百零五
    條準用第九十七條規定：城市地方土地之租金以不超過土地
    申報總價年息百分之十為限，以年息百分之十計算應為二萬
    零二百四十元，自九十年十一月十七日起，至起訴時九十五
    年十一月十六日止，五年不當得利金額共計十萬一千二百元
    ，被告並自九十五年十一月十七日起，至交還土地之日止，
    每年按二萬零二百四十元之不當得利損害金於原告。並聲明
    如主文。（三）對被告抗辯之陳述：否認被告主張有向原告
    承租系爭土地之事實。
三、被告則以：其於四十六年間開始承租系爭土地，後因四十八
    年間，因八七水災將房屋衝倒，原告就不來收租，因無法居
    住伊自行整修改建，在五十七年及六十七年間再重修，但原
    告一直未來收取租金，如果要伊搬遷，原告對於地上建物應
    予補償等語置辯。
四、按當事人主張有利於己之事實者，就其事實有舉證之責任，
    民事訴訟法第二百七十七條前段定有明文。被告雖主張其與
    原告間就系爭土地訂有租賃契約，然為原告所否認，且被告
    就其抗辯內容，並未提出任何證據以證其說，是其所辯尚無
    可採
。
五、原告主張之事實，已據其提出與所述相符之土地登記簿謄本
    、原告之股東會議紀錄、株主名簿、本院九十五年度彰調字
    第八九號通知書、八十年度聲更字第一號裁定書、確定證明
    書等件為證。又本件經本院會同彰化縣彰化地政事務所測量
    人員到現場會勘，並製有勘驗筆錄及彰化縣彰化地政事務所
    繪製之複丈成果圖在卷可按，並經調閱本院九十五度彰調字
    第八九號民事卷查核無誤，應認原告主張為真實。
六、從而，原告依物上請求權，請求被告拆屋還地並請求不當得
    利，而請求被告應將坐落彰化縣彰化市○○段南郭小段二一
    七之一四０地號土地上如附圖所示Ａ部分面積五十五平方公
　　尺地上房屋即門牌彰化縣彰化市○○路○段二一八巷六號房
　  屋拆除後，將土地交還原告。及被告應給付原告十萬一千二
    百元，並自九十五年十一月十六日起至交還土地之日止，每
    年按二萬零二百四十元給付原告，核無不合，應予准許。
七、原告陳明願供擔保聲請宣告假執行，核無不合，爰分別酌定
    相當擔保金額宣告之。
八、結論：原告之訴為有理由，並依民事訴訟法第七十八條、第
    三百九十條第二項，判決如主文。
中　　華　　民　　國　　96　　年　　 1　　月　　25　　日
                  民事第二庭    法　官　陳秋錦
以上正本係照原本作成。
如對判決上訴，應於判決送達後20日內向本院提出上訴狀。
中　　華　　民　　國　　96　　年 　　1　　月　　25　　日
                      　　　    書記官　蘇美苓
